# 请教陈老师,关于技术改造奖励资金

提问人：wangxu811024 时间：2010-01-29 21:10:11
企业收到技术改造奖励资金 2000 万,根据财建[2007]371号文件,计入资本公积. 请问这部分财政奖励资金用不用交所得税? 如果不用交税 ,那么其他综合收益的应该是 2000 万对吗?就不用再扣交所得税影响额了对吗?

回答人：chenyiwei
回复 楼主 wangxu811024 的帖子个人意见： 1 、财政奖励资金是否应交企业所得税，应根据财税[2008]151号和财税[2009]87号的规定判断。 2 、这部分资金计入资本公积的原因，是因为财政上将其视为应计入资本公积的“投资补助”，即政府的资本性投入，且以后相关资产处置时也不转入损益。因此，不属于综合收益的范围。账务处理中的明细科目应当是“资本溢价”。

回答人：chenyiwei
回复 报纸 wangxu811024 的帖子 371 号文没有规定资产以后处置时这部分资本公积在财务上应当如何处理。但从会计原理出发，资本投入是不可以转入留存收益的。